# IPO 公司股权问题请教

提问人：helenpqh 时间：2022-09-09 13:58:25
2021 年 11 月，某IPO公司新增外部股权融资，入股价格为 9 元/股（根据股权评估价值报告）， 2021 年 12 月，公司小股东A退出，A持有的股份由实控人B全部受让，股权转让协议上的协议价为8 元/股，同时约定考虑到公司未上市，股权没有流动性，最终成交价为 6 元/股。实控人B受让的股权近期内没有转让等处置计划。 请问： 实 控人控人 B 受受 让 小股小股 东A 的股的股 权 价格价格（（ 6 元元 / 股股））低于最近 6个月个月（（ 2021 年年 11 月月））外部融外部融 资 价格价格（（ 9 元元 / 股股））的部分是否需要确确 认为 股股份份支付支付 费 用用？？

回答人：chenyiwei
首先建议了解：为何小股东愿意按照低于近期外部融资价格的价格退出？
如果该安排是合理的，且无其他特殊考虑因素，则大股东通过低价收购小股东的退出股份所获得的利益，应按股份支付处理。
但如果小股东所持股份原本就是大股东通过股权激励低价转让给该小股东，现在小股东因违反当初约定导致其激励股份被收回的，则这种情况可不作为股份支付处理。

提问人：helenpqh 时间：2022-09-17 22:05:30
感谢陈版，关于“为何小股东愿意按照低于近期外部融资价格的价格退出？”原因主要是两个： 1 、考虑到公司未上市，股权没有流动性； 2 、当时小股东入股公司的资本金是实控人以无息借款的形式提供给小股东，入股形式为增资（一元一股，非实控人通过股权激励低价转让）。（但是第 2 个原因是否可以忽略，因为这个行为发生在IPO申报期前？）
对于这种情况，实控人以低于外部价获得小股东转让的股权是不是还是要确认股份支付费用的？

回答人：chenyiwei
因素 2 与判断是否为股份支付无关，因为无证据表明当初小股东是代持。但即使排除这一因素，也无法仅以“公司未上市，股权没有流动性”为理由认定不构成大股东的股份支付。很可能还是要按股份支付处理。